臺灣板橋地方法院刑事判決　　　　　　　94年度易字第1079號
聲　請　人　臺灣板橋地方法院檢察署檢察官
被　　　告　甲○○
上列被告因違反商標法務案件，經檢察官提起公訴（93年度偵字
第16955 號），本院判決如下：
    主  文
甲○○連續明知未得商標權人同意，於同一商品，使用相同之註
冊商標商品而販賣，處有期徒刑月，如易科罰金以佰元折算
壹日。
扣案仿冒商標手提包陸個沒收。
    事  實
　　　　犯罪事實
一、甲○○曾於民國八十九年間因違反商標法案件，經臺灣臺北
    地方法院以八十九年度簡字第一一一三號判決判處拘役二十
    日確定，於九十年一月五日易科罰金執行完畢（不構成累犯
    ），竟仍不知悔改，明知「BURBERRY CHECK」之商標名稱及
    如附件所示之商標圖樣係英商布拜里公司向經濟部智慧財產
    局申請註冊，取得商標專用權，指定使用於手提包、皮包、
    皮箱、皮夾、錢袋、背袋、手提箱等專用商品（商標圖樣、
    商標專用期限及專用商品均詳如附件所示），現仍在商標專
    用期間，未經商標專用權人之授權，不得於同一或類似商品
    使用相同或近似之商標圖樣，亦不得販賣使用相同或近似商
    標之同一或類似商品。詎其未經取得商標專用權人之許可或
    授權，明知真實姓名年籍不詳之成年男子向其兜售而使用相
    同於上開註冊商標圖樣之手提包，為未經授權之使用仿冒商
    標商品，竟仍意圖營利，於九十三年七月一日前某日，在其
    所有設於臺北縣永和市○○街九十五號攤位，向上開成年男
    子以每個新台幣（下同）五十元至一百元間之代價販入上開
    仿冒商品，而自九十三年七月一日起，在上開攤位陳列上開
    仿冒商品，並以每個一百元之價格連續販賣予不特定之顧客
    ，嗣於同年七月三日十一時許，在上開攤位為警當場查獲，
    並扣得其所有意圖販賣而陳列之仿冒上開商標圖樣之手提包
    六個。
二、案經內政部警政署保安警察第二總隊第一大隊第一中隊報請
    臺灣板橋地方法院檢察署檢察官偵查起訴。
    理  由
一、訊據被告甲○○固坦承於上列時、地以上開價格販入、售出
    前揭仿冒商品之事實，惟矢口否認有何違反商標法之犯行，
    辯稱伊賣的包包上面只有格紋，沒有商標名稱，伊認為是賣
    類似的商品，伊之前曾有一次違反商標法的案件，伊已經很
    小心比對，伊儘量任何牌子的東西不賣，伊沒有違反商標法
    云云。經查：
    (一)被告所販賣之前揭商品為未經商標權人之同意，於同一商
      品使用相同於如附件所示註冊商標圖樣之仿冒商品等情，
      業據證人乙○○於警詢中指證明確，並有其提出之鑑定證
      明書、商標註冊證附卷可稽，而查扣之仿冒商品其上之線
      條、格紋、圖案配置等設計圖樣與英商布拜里公司所有如
      附件所示之商標圖樣相同，有查扣之仿冒商品照片在卷可
      證，是被告所販冒之商品確屬侵害英商布拜里公司所有上
      開商標圖樣之仿冒商品無訛。
    (二)被告前於八十九年間因販賣仿冒「CARTIER 」、「CHANEL
      」、「LV」等世界著名商標之仿冒皮件犯行，經臺灣臺北
      地方法院以八十九年度簡字第一一一三號判決判處拘役二
      十日確定之事實，有臺灣高等法院被告全國前案紀錄表及
      臺灣臺北地方法院檢察署八十九年度偵字第一七五五三號
      聲請簡易判決處刑書在卷可查，又被告自承其販賣皮件、
      飾品已數年之久，顯見被告對於皮件之商標品牌較一般人
      應有更高之辨視能力，依其販賣皮件之經驗及前曾因販賣
      仿冒皮件經法院判刑，可認其對於上開仿冒商品係屬來路
      不明，低價銷售等情觀之，足可判定該商品並非原廠所生
      產，而係仿冒商標商品之事實，應知之甚詳。是其所辯顯
      係卸責之詞，不足採信。
    (三)綜上，本件事證明確，被告犯行堪以認定。
二、核被告所為，係犯商標法第八十二條之販賣仿冒商標商品罪
    。其販賣仿冒商標商品前後之陳列行為，為販賣之高度行為
    所吸收，不另論罪。又其先後多次販賣仿冒商標商品之犯行
    ，時間緊接，方法相同，觸犯構成要件相同之罪名，顯係基
    於概括犯意反覆為之，為連續犯，應依刑法第五十六條規定
    ，以一罪論，並加重其刑。爰審酌被告之素行、因一時貪圖
    小利，販賣仿冒商標商品影響真正商標權所表彰之商品品質
    及商譽，造成商標專用權人之損失，並妨礙社會交易秩序，
    且所為損害我國國際名譽，及犯後否認犯行等一切情狀，量
    處如主文所示之刑，並諭知如易科罰金之折算標準。
三、扣案之仿冒商標手提包六個，均係被告犯商標法第八十二條
    之罪所意圖販賣陳列之仿冒商標商品，依商標法第八十三條
    之規定，不問屬於被告與否，均應宣告沒收。
據上論斷，依刑事訴訟法第二百九十九條第一項前段，商標法第
八十二條、第八十三條，刑法第十一條前段、第五十六條、第四
十一條第一項前段，罰金罰鍰提高標準條例第二條，判決如主文
。
本案經檢察官涂永欽到庭執行職務。
中　　華　　民　　國　　94　　年　　11　　月　　18　　日
                  刑事第十八庭  審判長法　官  李幼妃
                                      法  官  鄭燕璘
                                      法  官  張紹省
以上正本證明與原本無異
如不服本判決應於送達後10日內向本院提出上訴狀
                                      書記官　強梅芳
中　　華　　民　　國　　94　　年　　11　　月　　23　　日
附錄本案論罪科刑法條全文：
商標法第八十二條
明知為前條商品而販賣、意圖販賣而陳列、輸出或輸入者，處一
年以下有期徒刑、拘役或科或併科新臺幣五萬元以下罰金。
